臺灣桃園地方法院刑事判決　　　　　　　　　　　　九十一年度訴字第一三三號
　　公　訴　人　臺灣桃園地方法院檢察署檢察官
　　被　　　告　乙○○　男　三.
　　被　　　告　丙○○　男　十.
　　被　　　告　己○○　男　三.
右列被告因偽造有價證券等案件，經檢察官提起公訴（九十一年度偵字第三二三二號
），本院判決如左︰
    主  文
丙○○共同連續行使偽造有價證券，處有期徒刑壹年肆月，緩刑伍年。如附表所示之
物均沒收。
己○○共同連續行使偽造有價證券，累犯，處有期徒刑壹年肆月。如附表所示之物均
沒收。
乙○○共同連續行使偽造有價證券，處有期徒刑壹年肆月。如附表所示之物均沒收；
又以加害生命、身體、財產之事恐嚇他人，致生危害於安全，處拘役肆拾日，如易科
罰金，以參佰元折算壹日。
    事  實
一、己○○有違反懲治盜匪條例、妨害風化等前科，其中所犯妨害風化罪，經本院於
    九十年八月二十一日判處有期徒刑三月，於同年十月十四日確定，於九十一年一
    月二十五日易科罰金執行完畢，竟不知悔改。乙○○、己○○、丙○○明知丁○○於民國九十一年二月二日上午九時近十時許，在桃園縣桃園市○○○街上近坐
    落桃園縣桃園市○○路一五九三號家福股份有限公司（下稱家福公司）倉儲卸貨
    處所交付之家福公司所發行、面額為新台幣（下同）一千元之現金禮券各六十張
    、三十張、三十張係偽造之有價證券，竟與丁○○共同基於行使偽造有價證券之
    概括犯意聯絡，依丁○○所開立之購買清單之指示，於取得前開偽造之現金禮券
    後，即分別進入家福公司所屬上址之家樂福大賣場購物，丁○○並分別允諾於購
    物成功後，乙○○分得購物金額之二成利潤，己○○、丙○○則各可獲得三千元
    之報酬。三人旋即進入家樂福賣場購物。己○○則在同日十一時二十分許結帳時
    ，行使交付上開偽造禮券十八張予第五十號收銀機之收銀員戊○○，用以購買售
    價一萬七千九百八十八元之摩托羅拉Ｖ６０型手機一具；丙○○則先選購售價一
    萬六千八百八十八元之三星牌Ａ２８８手機一具，於同日十一時八分許結帳時，
    行使交付上開偽造禮券十七張予第五十號收銀機之收銀員戊○○，用以支付上開
    價款，在取得前開手機一具後，又繼續選購軒尼詩洋酒、洋煙、奶粉、尿布等物
    ，於同日上午十一時二十八分許，至第二十三號收銀機收銀員結帳時，行使交付
    上開偽造禮券十三張，用以支付一萬二千五百三十元之洋酒等價款。乙○○則購
    買金飾，在同日十二時三十三分許結帳之際，行使交付上開偽造禮券四十一張予
    第四十一號收銀機之收銀員，用以購買總金額為四萬零三百九十元之金項鍊二條
    。嗣因收銀員戊○○發覺有異，通報家福公司之安全課之甲○○前來處理，乙○○即以返回車內取證件為由，欲趁隙逃逸，甲○○自後追趕至桃園市○○路會稽
    國小附近之天橋下，乙○○竟向甲○○揚言：你很ㄑ一ㄡㄉ一ㄡ（台語音囂張之
    意），在家樂福哪單位的，改天要去拜訪你等語，致生危害於安全，嗣為警據報
    當場查獲，並扣得如附表所示禮券，並分別自乙○○、丙○○身上扣得丁○○所
    有交付二人之購物明細表各一紙。
二、案經桃園縣警察局桃園分局報請臺灣桃園地方法院檢察署檢察官偵查起訴。
    理  由
一、業據被告乙○○、己○○、丙○○故不否認由丁○○交付前開禮券後前往家樂福
    賣場購物等事實，惟均辯稱：不知到丁○○所交付者為偽造之禮券云云，另被告
    乙○○則矢口否認出言恐嚇甲○○，辯稱伊絕對沒有說要去拜訪甲○○的話云云
    。惟查：
    (一)被告上開為警所查扣之現金禮券一百四十一張，與家福公司桃園春日分公司提
      供之真品禮券比對結果，其紙質粗糙，右上方的條碼所代表之各分店代碼跟左
      上方家樂福台南中正分公司不相符合，且其色澤及條碼噴墨之密度均與真品不
      同，顯係不明人士仿家福公司禮券偽造而成乙節，業據證人即家福公司桃園春
      日分公司安全課課長甲○○、櫃檯收銀員戊○○於警訊及本院到庭證述明確，
      並經台灣桃園地方法院檢察署檢察官當庭勘驗無誤，確認係偽造之現金禮券無
      訛。
    (二)被告乙○○本院審理中供稱丁○○告知幫忙以禮券購物可以獲得購物代價二成
      之利潤當時，其心中已經起疑，被告丙○○、己○○則稱在購物完成交付與丁○○後，丁○○應允給予三千元等語。而消費購物之時間僅需不到一個小時之
      短暫時間內即可完成，所購買之物又皆是輕便容易自行提帶之物，依正常情況
      ，不論是基於臨時雇用或者感謝幫忙，均不可能有一小時三千元乃至以購物價
      款之二成做為報酬之理。另由被告乙○○、丙○○身上所扣得之購物明細單上
      所載欲購買之品項有尿布洋酒、各類奶粉、行動電話、食用油、調味料，品項
      琳瑯滿目，除酒類列有品牌外，其餘各種均載明各種廠牌，觀其內容不外係在
      購買容易在市場上變賣轉手之物品，此等情狀與一般人購買消費之習慣實在大
      相逕庭。且丁○○一口氣交付被告三人相同採購明細之購物明細表，且分別交
      付渠等面額共計十餘萬元之禮券，被告三人同時在場收受並且先後進場，顯見
      被告三人對丁○○所持之禮券與正常禮券有異而為偽造之事實，應早已有所認
      識，僅因貪圖近利，而甘冒風險。渠等辯稱不知禮券係偽造云云，顯非事實。
    (三)雖證人丁○○於本院審理中堅決否認與被告三人共犯本案，惟被告三人在本院
      審理中已經確知本案渠等所涉為行使偽造有價證券罪，供出丁○○亦僅多出共
      犯，對於渠等之犯行並無影響，被告三人實無共同設詞誣陷丁○○之理，且經
      本院囑法務部調查局對被告乙○○、丙○○、證人丁○○為測謊鑑定結果，被
      告乙○○就扣案禮券係丁○○所交付，其未將扣案禮券交付己○○等人之問題
      經測試結果均無情緒波動反應，研判並未說謊；被告丙○○就扣案禮券係丁○○所交付之問題經測試結果無情緒波動反應，研判未說謊，就渠使用禮券購物
      時不知扣案禮券係偽造之問題，呈情緒波動反應，研判有說謊，此有法務部調
      查局九十一年十一月二十一日調科參字第○九一○○七六三二八○號測謊報告
      書在卷可稽，亦可印證被告三人供稱本件禮券是丁○○所交付，丁○○為本案
      之主要主持策劃者等情非虛。
    (三)此外，復有上開禮券一百四十一張扣案及被告當日購物消費之發票影本一紙正
      本四紙、丁○○所有交付被告乙○○、丙○○之購物明細表各一紙在卷足憑，
      本件事證明確，被告三人犯行堪以認定，應依法論科。
    (四)關於被告乙○○另涉恐嚇犯行部分，業據證人甲○○於偵審中指稱：在家電櫃
      台的戊○○的課長通報我說有禮券有問題請我過去處理，當時被告乙○○還在
      櫃台，伊過去一看就發現是假禮券，要求乙○○出示身分證件，他說那是公司
      發的禮券，他就說不買了，伊要求卓提出證件資料，他稱證件在車上，伊就跟
      著他去停車場要拿他的證件，他就走出一樓停車場就往南平路方向走，伊問先
      生你車子有停那麼遠嗎，他說就停在前面天橋下（會稽國小），當時我們養護
      課長也陪同我一起，伊就請養護課長用行動電話報警，乙○○一聽到伊等報警
      ，就往前一直跑，伊就趕快追，追到會稽國小抓住他的後面衣領，他就反過來
      反擊伊，把伊之衣服都拉破了，胸前有被抓傷，後來有二、三個同仁一起跑過
      來幫忙，他就跑到對面去打電話，伊等還是一直跟著他到對面‧‧‧‧。在伊
      捉住他的衣領他反身要掙脫，所以就徒手要扯伊衣服，‧‧‧就在他掙脫後到
      對面打電話求援後，我們跟過去，他就對著我說：「你很ㄑ一ㄡㄉ一ㄡ（台語
      音，囂張之意），你在家樂福做什麼的，我另天來拜訪你」伊回他伊是員工，
      這是職責，但因為伊對他（乙○○）的背景不了解，坦白說心理有點害怕等語
      。核與其在九十一年三月二十日檢察官訊問中所指述之情節相符，參以證人甲○○就被告為掙脫而毆傷其身體之部分，在警訊中明白表示不予追究，就被告
      此等言語恐嚇若非確有其事，其何以一再為相同之指述，而依當時被告乙○○
      件事跡敗露情急之下，為拖延時間並免遭證人甲○○等人之制伏，其出此言用
      以威嚇甲○○退讓，不難想像。而證人甲○○在當時除確信被告乙○○持偽造
      禮券購物之犯行外，對被告乙○○之資料毫無所悉，然被告乙○○就證人甲○○之所在與相關資料則在證人甲○○查察時已經明瞭，被告乙○○在擺脫證人
      不成之雙方對峙時以「改天來拜訪」的話語相對，證人甲○○與被告乙○○素
      昧平生，被告乙○○所稱之「拜訪」絕非善意，自然令證人甲○○直接聯想到
      被告將在不定實地對其個人之身體、生命、財產等身家安全為報復，如此情境
      勢必造成證人甲○○造成不安之恐懼，證人甲○○因此而聯想被告乙○○可能
      回應之報復行動，便不寒而慄，被告乙○○所為該等語言已經產生恫嚇效果，
      而使甲○○心生危害安全之恐懼。
二、按有價證券，係指證券所表彰之權利，其發生、轉讓或行使，均與證券本身有不
    可分離之關係；就本件家福公司現金禮券而言，其本身即表彰對發行之家福公司
    具有一定金額之請求權，且該權利之行使或轉讓，各須出示或交付禮券，與該禮
    券本身無從分離，依前述，自屬有價證券。又行使偽造有價證券以使人交付財物
    ，如果所交付者即為該證券本身之價值，則其詐欺取財仍屬行使偽券之行為，不
    另成立詐欺罪名，最高法院二十五年上字第一八一四號、三十一年上字第四０九
    號判例著有明文。核被告乙○○、丙○○、己○○所為，係犯刑法第二百零一條
    第二項之行使偽造有價證券罪。被告乙○○另犯行法第三百零五條之恐嚇罪。被
    告三人與丁○○有犯意聯絡、行為分擔，均為共同正犯。被告三人其先後多次犯
    行，時間緊接，方法相同，觸犯構成要件相同之罪名，顯係基於概括犯意為之，
    均為連續犯，應依刑法第五十六條規定論以一罪，並加重其刑。被告己○○有如
    事實欄所載之犯罪科刑資料，此有台灣高等法院被告全國前案紀錄表在卷可稽，
    其於五年內再犯本件有期徒刑以上之罪，為累犯，應依刑法第四十七條之規定加
    重其刑。被告乙○○所犯上開二罪，犯意個別、行為不同，應與分論併罰。爰分
    別審酌被告三人之前科、素行、犯罪之動機係因一時貪慾、其犯罪手段、行使偽
    造有價證券之數量、價值，及其犯罪後已經坦承主要犯行，並且供出本件禮券之
    提供者為丁○○，犯後態度尚可等一切情狀，各量處如主文所示之刑，並就被告
    乙○○所處拘役部分諭知易科罰金之折算標準。末查，被告丙○○前未曾受有期
    徒刑以上刑之宣告，此有台灣高等法院被告全國前案紀錄表在卷可稽，其因一時
    貪念致罹刑章，經此教訓後應已知所警惕，量無再犯之虞，本院認所宣告之刑以
    暫不執行為適當，並予宣告緩刑伍年，以啟自新。
三、扣案之偽造家福公司發行之現金禮券一百四十一張，應依刑法第二百零五條之規
    定，不論屬於犯人與否，均應沒收之規定，宣告沒收之。至於偵卷所附之購物明
    細表二紙，係共犯丁○○交付分別自被告乙○○、丙○○身上所扣得，業據被告
    乙○○、丙○○供明，為共犯丁○○所有供犯罪所用之物，應依刑法第三十八條
    第一項第二款規定宣告沒收。
四、至於共犯丁○○所涉相關刑責，應由檢察官依法偵處。
據上論斷，應依刑事訴訟法第二百九十九條第一項前段、刑法第二十八條、第五十六
條、第二百零一條第二項、第三百零五條、第二百零五條、第四十七條、第四十一條
第一項前段、第三十八條第一項第二款、第七十四條第一款，罰金罰鍰提高標準條例
第一條前段、第二條，判決如主文。
本案經檢察官黃智勇到庭執行職務。
中      華      民      國      九十一      年    一    月    二十八    日
                                  臺灣桃園地方法院刑事第五庭
                                      法  官  林  孟  宜
右正本證明與原本無異。
如不服本判決，應於判決送達後十日內向本院提出上訴狀( 應附繕本 )，上訴於
臺灣高等法院。
                                      書記官  陳  淑  瓊
中      華      民      國      九十一      年    二    月     十三    日
附表：
編號  名稱                數量
一    偽造家福公司禮券    一百四十一張
二    購物明細表          二紙
附論罪科刑依據之法條：
中華民國刑法第二百零一條
意圖供行使之用，而偽造、變造公債票、公司股票或其他有價證券者，處
三年以上十年以下有期徒刑，得併科三千元以下罰金。
行使偽造、變造之公債票、公司股票或其他有價證券，或意圖供行使之用
，而收集或交付於人者，處一年以上七年以下有期徒刑，得併科三千元以
下罰金。
中華民國刑法第三百零五條
 (恐嚇危害安全罪)
以加害生命、身體、自由、名譽、財產之事，恐嚇他人致生危害於安全者
，處二年以下有期徒刑、拘役或三百元以下罰金。
中華民國刑法第二百零五條
偽造、變造之有價證券、郵票、印花稅票、信用卡、金融卡、儲值卡或其
他相類作為提款、簽帳、轉帳或支付工具之電磁紀錄物及前條之器械原料
及電磁紀錄，不問屬於犯人與否，沒收之。
